【裁判字號】    97,訴,144
【裁判日期】    970411
【裁判案由】    請求賠償損害
【裁判全文】
臺灣彰化地方法院民事判決  97年度訴字第144號
原      告  丙○○
                        8號
法定代理人  丁○○
                        8號
兼法定代理  甲○○
人                      8號
被      告  乙○○
                        15弄.
上列當事人間請求侵權行為損害賠償事件，本院於民國97年4月2
日言詞辯論終結，茲判決如下：
    主  文
被告應給付原告新臺幣貳拾伍萬元。
原告其餘之訴駁回。
本件原告勝訴部分得假執行。
    事  實
一、原告之聲明：求為判決：被告應給付原告新臺幣 (下同) 捌
    拾萬零肆百七十九元。
二、原告之陳述：原告甲○○於民國96年1月19日七時四十分許
    ，駕駛車牌號碼4152- GA號自用小客車，搭載其子丙○○（
    88年生），沿彰化縣社頭鄉○○路由北往南方向行駛，途經
    彰化縣社頭鄉○○路三段60巷與員集路2段706巷交岔路口，
    理應注意車輛行至無號誌之交岔路口，左方車應暫停讓右方
    車先行，且依當時情形，並無不能注意之情事，竟疏於注意
    ，於通過上開交岔路口時，適有被告駕駛車牌號碼6083-MX
    號自用小客車沿彰化縣社頭鄉○○路○段706巷由西往東方
    向駛至，亦未注意車輛行經無號誌之交岔路口，應減速慢行
    ，作隨時停車之準備，仍貿然前行，由於雙方有上述之疏失
    ，煞避皆已不及，被告駕駛之自用小客車前車頭撞及原告甲○○駕駛之自用小客車右前側，致甲○○受有右鎖骨閉鎖性
    骨折、右足開放性傷口、肌腱破裂及頭部損傷等傷害，丙○○受有右手表淺損傷、腹痛疑內出血、頭部損傷等傷害。被
    告雖坦承伊有過失，然辯稱原告係肇事主因，另補稱車禍發
    生後，雙方曾於九十六年四、五月在社頭鄉原告居處達成和
    解，由被告賠償原告甲○○與丙○○二人所受損害共新台幣
    （下同）二十五萬元（至於被告受有肩及上臂挫傷之傷害須
    另行求償），翌日原告甲○○之夫丁○○另要求伊應將所領
    之保險給付也要交給原告云云，而遭伊拒絕，請求駁回原告
    之訴。
三、原告主張因被告上開過失行為致伊等受傷，期間有因果關係
    之事實，業據被告自認，且有道路交通事故現場圖、道路交
    通事故調查報告表（一）、（二）、及原告二人受傷診斷書
    各1份及現場照片10張在卷可參，次查，事故發生時，天氣
    為雨，亦有道路交通事故調查報告表（一）在卷可憑，則原
    告駕駛之4152-GA號自用小客車右前側毀損嚴重，被告駕駛
    之車牌號碼6083-MX號自用小客車於撞擊後，車頭朝右，與
    原告駕駛之車牌號碼4152- GA號並排停在於員集路2段706巷
    與中山路3段60巷之路口處，足見雙方當時車速均甚快，並
    未減速，撞擊力道始造成雙方車輛車體嚴重毀損，且使原告
    二人因而受傷，兩造自均有過失甚明。原告主張因被告上開
    過失行為致伊等受傷堪認與事實相符。
四、惟按「和解有使當事人所拋棄之權利消滅及使當事人取得和
    解契約所訂明權利之效力」，民法第737條訂有明文。查本
    件兩造當事人既於九十六年四、五月在社頭鄉原告居處達成
    口頭和解（和解不以書面為必要），約定互相讓步由被告賠
    償原告甲○○與丙○○二人所受損害共二十五萬元（應以包
    含原告受傷，肉體、精神慰藉金在內；然並未扣除被告受有
    肩及上臂挫傷之傷害之賠償額），以終止爭執，應符合民法
    第736條所稱之和解契約，和解契約於當日即已有效成立，
    此為兩造不爭之事實，且核與証人丁○○所述相符，自堪採
    信。其後（翌日）丁○○另要求被告應將日後所領之保險金
    也要交給原告云云，既遭被告拒絕，自不影響前已有效成立
    之和解契約之效力，嗣後該和解契約並未經依法解除或撤銷
    ，應仍有效存在，則依民法第737條規定「和解有使當事人
    所拋棄之權利消滅及使當事人取得和解契約所訂明權利之效
    力」，原告已取得和解契約所訂明對被告二十五萬元債權之
    效力。綜上所述，原告本於侵權行為規定，請求被告賠償，
    於和解契約所約定之二十五萬元範圍內，為屬正當，應予准
    許，其餘逾此範圍之請求，則非有據，應予駁回。至被告所
    受損害，應另行求償。
五、本件係刑事附帶民事訴訟，經刑事庭以案情繁雜移送本庭，
    兩造並未支出裁判費或其他訴訟費用，爰不為訴訟費用之諭
    知，附此說明。
六、 本件原告勝訴部份所命被告給付金額未逾五十萬元，本院
     應依職權宣告假執行。
七、結論：本件原告之訴，為一部有理由，一部無理由，並依民
    事訴訟法第389條第1項第5款，判決如主文。
中    華    民    國    97    年    4    月    11    日
                  民事第一庭    法  官  施坤樹
以上正本係照原本作成。
如不服本判決，應於判決送達後20日內向本院提出上訴狀。
中    華    民    國    97    年    4     月    11    日
                                書記官  陳秀香


司法院資訊處製作；財團法人民間司法改革基金會備份。
